臺灣臺北地方法院民事裁定
111年度聲字第593號
聲  請  人  王美心  


上列聲請人因與相對人教育部間請求國家賠償事件（本院111年
度國字第10號），聲請交付法庭錄音光碟，本院裁定如下：
    主  文
准予交付聲請人本院一一一年度國字第一〇號請求國家賠償事件
於民國一一一年十月七日準備程序期日之法庭錄音光碟。
其餘聲請駁回
聲請人就第一項所示錄音光碟內容，不得散布、公開播送，或為
非正當目的使用。　　
聲請費用由聲請人負擔。
    理  由
一、按當事人及依法得聲請閱覽卷宗之人，因主張或維護其法律
    上利益，得於開庭翌日起至裁判確定後6個月內，繳納費用
    聲請法院許可交付法庭錄音內容，法院組織法第90條之1第1
    項前段定有明文。再當事人及依法得聲請閱覽卷宗之人，因
    主張或維護其法律上利益，聲請交付法庭錄音內容時，應敘
    明理由，由法院為許可與否之裁定；法院受理前項聲請，如
    認符合聲請人要件，並在聲請期間內提出，且就所主張或維
    護法律上之利益已敘明者，除法令另有排除規定外，應予許
    可；其聲請經法院裁定許可者，每張光碟應繳納費用新臺幣
    50元。惟持有法庭錄音內容之人，就取得之錄音內容，不得
    散布、公開播送，或為非正當目的使用，法院組織法第90條
    之4第1項、法庭錄音錄影及其利用保存辦法第8條亦有明文
    規定。
二、聲請意旨略以：為明瞭民國111年10月7日準備程序期日之開
    庭內容，爰聲請准交付上開期日之法庭錄音光碟及錄音逐字
    稿等語。
三、經查，聲請人為本院111年度國字第10號請求國家賠償事件
    之當事人，為依法得聲請閱覽卷宗之人，復已敘明聲請交付
    法庭錄音光碟以維護其法律上利益之理由，核無不合，應予
    准許（聲請人並應依前開規定支付費用）。惟聲請人依法就
    取得之法庭數位錄音光碟內容，不得散布、公開播送，或為
    非正當目的使用，併予裁示以促其注意遵守。另按民事訴訟
    法第213條第1項前段係規定，言詞辯論筆錄內，應記載辯論
    進行之要領。是言詞辯論筆錄除記載同項第1款至第6款及審
    判長依同條第2項命記載之事項外，僅需記載其要領，即記
    載言詞辯論經過之大概情形，尚無需將開庭之過程、在場者
    陳述之內容、其喜怒哀樂等一一詳細記載（最高法院102年
    度台抗字第967號裁定意旨參照）。聲請人依民事訴訟法第2
    42條規定僅得聲請閱覽開庭筆錄，民事訴訟法亦無規定聲請
    人所謂之開庭錄音逐字稿，其聲請交付上開逐字稿，顯屬無
    據，應予駁回。
四、爰裁定如主文。　
中　　華　　民　　國　　111 　年　　11　　月　　18　　日
                  民事第七庭  審判長  法　官  姜悌文
　　　　　　　　　　
　　　　　　　　　                    法  官  黃珮如
　　　　　　　　　
　　　　　　　　　                    法  官  蔡政哲
以上正本係照原本作成。
本裁定不得抗告。
中　　華　　民　　國　　111 　年　　11　　月　　18　　日
                                      書記官  周儀婷